臺灣高等法院刑事判決　　　　　　　 100年度上易字第1132號
上　訴　人
即　被　告　吳銘修
上列上訴人因竊盜案件，不服臺灣板橋地方法院100年度易字第
1277號，中華民國100年4月25日第一審判決（起訴案號：臺灣板
橋地方法院檢察署99年度偵字第32144號），提起上訴，本院判
決如下：
    主  文
上訴駁回。
    理  由
一、按依刑事訴訟法第350條、第361條、第362條、第367條規定
    ，不服地方法院之第一審判決而上訴者，須提出上訴書狀並
    應敘明具體理由，為上訴必備之程式；倘已提出上訴理由，
    但所提非屬具體理由者，則由第二審法院以上訴不合法律上
    之程式判決駁回。而所謂具體理由，必係依據卷內既有訴訟
    資料或提出新事證，指摘或表明第一審判決有何採證認事、
    用法或量刑等足以影響判決本旨之不當或違法，而構成應予
    撤銷之具體事由，始克當之（例如：依憑證據法則具體指出
    所採證據何以不具證據能力，或依憑卷證資料明確指出所為
    證據證明力之判斷如何違背經驗、論理法則）；倘僅泛言原
    判決認定事實錯誤、違背法令、量刑失之過重或過輕，而未
    依上揭意旨指出具體事由，或形式上雖已指出具體事由，然
    該事由縱使屬實，亦不足以認為原判決有何不當或違法者（
    例如：對不具有調查必要性之證據，法院未依聲請調查亦未
    說明理由，或援用證據不當，但除去該證據仍應為同一事實
    之認定），皆難謂係具體理由，俾與第二審上訴制度旨在請
    求第二審法院撤銷、變更第一審不當或違法之判決，以實現
    個案救濟之立法目的相契合，並節制濫行上訴（最高法院97
    年度臺上字第892號判決意旨參照）。次按第二審法院認為
    上訴書狀未敘述理由，依刑事訴訟法第367條但書規定，始
    應定期間命其補正。如認上訴書狀已敘述理由，但其理由非
    屬具體，其所為上訴，即不符上訴之法定要件，自得逕行判
    決駁回，無定期命補正問題（最高法院97年度臺上字第3599
    號判決意旨參照）。
二、經查：
(一)、本件原審判決適用簡式審判程序，以上訴人即被告吳銘修於
    原審坦承犯行，核與證人即被害人林國政、王金星於警詢指
    訴情節相符，並有監視錄影翻拍照片、贓物認領保管單可資
    佐證，據以認定被告分別於民國99年10月19日6時許及同年
    11月6日7、8時許，先後侵入住宅，竊取林國政所有之數位
    相機1台、筆記型電腦1部、手錶1支、現金新台幣（下同）
    25000元（總價值約10萬餘元），及盜取王金星所有之捷安
    特腳踏車1部（含置物架，置物架內有隨身聽1台、手電筒1
    支及原審漏未記明之紅色雨衣1件、現金1000元，總價值約
    10萬元），經比較新舊法，依刑法第320條第1項規定，判處
    被告犯普通竊盜罪2罪（侵入住宅部分，均未據被害人提出
    告訴），並以被告前於98年9月1日經有期徒刑執行完畢，5
    年內再犯本件有期徒刑之罪，依刑法第47條第1項論以累犯
    ，審酌被告有盜匪、多次毒品、多次竊盜前科，及犯後坦承
    犯行等一切情狀，各量處有期徒刑5月、5月，定應執行刑有
    期徒刑8月，並諭知易科罰之折算標準，原審判決已敘述其
    所憑證據、認定理由及量刑依據，從形式上觀察，原判決之
    採證認事、用法或量刑並無任何不當或違法之處。
(二)、被告上訴理由對於原判決採證認事均無爭執，僅以：被告坦
    承犯行，態度良好，並請求從輕量刑，然原審量刑過重云云
    。按量刑輕重，係屬事實審法院得依職權自由裁量之事項，
    苟其量刑已以行為人之責任為基礎，並斟酌刑法第57條各款
    所列情狀，而未逾越法定刑度或有濫用權限情事，即不得任
    意指為違法。經查：被告於事後自白坦承犯行之態度，業經
    原審依刑法第57條之規定，於科刑時予以審酌，並記明於判
    決理由（見原審判決第4頁），其所犯刑法第320條之法定刑
    ，為5年以下有期徒刑、拘役或5000元以下罰金，被告素行
    不良，前有多次竊盜罪，經判處有期徒刑7月、8月確定，仍
    不知悔改，本次所竊財物之價值，分別約達10萬元，原審所
    處宣告刑各為5月、5月，並於定應執行刑時，僅定有期徒刑
    8月，已屬從輕量刑，無濫權量刑過重之處。
三、綜上所述，被告上訴意旨，未依據卷內既有訴訟資料或提出
    新事證，實質指摘或表明第一審判決有何採證認事、用法或
    量刑等足以影響判決本旨之不當或違法，揆諸首揭說明，難
    謂其上訴書狀已敘述具體理由，被告上訴核屬不合法律上之
    程式，應予駁回，並不經言詞辯論為之。
據上論斷，依刑事訴訟法第367條前段、第372條，判決如主文。
中    華    民    國    100  年     5    月     23    日
                  刑事第十三庭審判長法  官  曾德水
                                    法  官  王復生
                                    法  官  宋松璟
以上正本證明與原本無異。
不得上訴。
                                    書記官  林初枝
中    華    民    國    100  年     5    月     23    日
附錄刑罰條文
刑法第320條第1項
意圖為自己或第三人不法之所有，而竊取他人之動產者，為竊盜
罪，處5年以下有期徒刑、拘役或500元以下罰金（罰金刑提高10
倍）。